# 请教陈老师：

提问人：安子蔡 时间：2012-12-04 14:55:15
企业会计准则解释５第六条款内容，国际会计准则是否有类似规定？

回答人：chenyiwei
没有直接的对应规定，但IFRS权益性交易是有相关定义的（如IAS 1.106、 109 ，IAS 27.30），原理上是相通的。